# 全资子公司吸收合并母公司的会计处理

提问人：emmaye 时间：2015-04-01 14:45:28
求助版主：A公司注册资本 1000 万元，股东是甲、乙两个自然人（甲控股）。A的全资子公司B注册资本 3000 万元。现在B吸收合并A，那么 1 ）B的注册资本是多少？可以是 3000 万元吗？ 2 ）B会计处理怎么做呢？

回答人：chenyiwei
1 、根据《国家工商行政管理总局关于做好公司合并分立登记支持企业兼并重组的意见》（工商企字[2011]226号）规定：“支持公司自主约定注册资本数额。因合并而存续或者新设的公司，其注册资本、实收资本数额由合并协议约定，但不得高于合并前各公司的注册资本之和、实收资本之和。合并各方之间存在投资关系的，计算合并前各公司的注册资本之和、实收资本之和时，应当扣除投资所对应的注册资本、实收资本数额。”
2 、这类子公司吸收合并母公司的交易一般要分为几个步骤，首先母公司将其对子公司的股权投资转让或划转给其股东，使得两公司变为平级；其次才能由原子公司吸收合并原母公司。子公司对母公司原有业务的合并按同一控制下业务合并处理。请参考《瑞华研究2010 ～ 2014 汇编》中对“母子颠倒”重组的会计处理讨论。

提问人：hujuan518 时间：2015-06-01 10:10:59
陈版，子公司吸收合并母公司的一些账务处理以及相关税金注意事项有哪些？

回答人：chenyiwei
这个问题首先取决于你的交易方案的设计。账务处理和税务处理是由交易方案决定的，而不是相反。